! !!! Postpositions

!! The Erzya language postpositions can be broken into many subgroups
!! according to morphological and semantic criteria

LEXICON ADPOSITION-TYPES
эзга+Po+Prl:эзга OBL_PX/DEF_FOLLOWED_BY_END/FOC/COP_OR_K ;
эйс+Po:э PO-IS-ILL-STEM_E2JS ;
эйсэ+Po+Ine:эйсэ OBL_PX/DEF_FOLLOWED_BY_END/FOC/COP_OR_K ;
эйстэ+Po+Ela:эйстэ OBL_PX/DEF_FOLLOWED_BY_END/FOC/COP_OR_K ;
эздэ+Po:эздэ PO-IS-ABL ;
эйсэ+Po+Ine+PxSg1:эснэнь K ;
эйсэ+Po+Ine+PxSg2:эснэть K ;
эйсэ+Po+Ine+PxSg3:эснэнзэ K ;
эйсэ+Po+Ine+PxPl1:эснэнек K ;
эйсэ+Po+Ine+PxPl2:эснэнк K ;
эйсэ+Po+Ine+PxPl3:эснэст K ;

! Spatial nouns
алдо+Po+Abl:алдо OBL_PX/DEF_FOLLOWED_BY_END/FOC/COP_OR_K ;
алов+Po+Lat:алов K ;
ало+Po+Loc:ало OBL_PX/DEF_FOLLOWED_BY_END/FOC/COP_OR_K ;
алга+Po+Prl:алга OBL_PX/DEF_FOLLOWED_BY_END/FOC/COP_OR_K ;

гораалдо+Adv+Abl:гораалдо OBL_PX/DEF_FOLLOWED_BY_END/FOC/COP_OR_K ;
гораалов+Adv+Lat:гораалов K ;
гораало+Adv+Loc:гораало OBL_PX/DEF_FOLLOWED_BY_END/FOC/COP_OR_K ;
гораалга+Adv+Prl:гораалга OBL_PX/DEF_FOLLOWED_BY_END/FOC/COP_OR_K ;

латалдо+Po+Abl:латалдо OBL_PX/DEF_FOLLOWED_BY_END/FOC/COP_OR_K ;
латалов+Po+Lat:латалов K ;
латало+Po+Loc:латало OBL_PX/DEF_FOLLOWED_BY_END/FOC/COP_OR_K ;
латалга+Po+Prl:латалга OBL_PX/DEF_FOLLOWED_BY_END/FOC/COP_OR_K ;

судалдо+Po+Abl:судалдо OBL_PX/DEF_FOLLOWED_BY_END/FOC/COP_OR_K ;
судалов+Po+Lat:судалов K ;
судало+Po+Loc:судало OBL_PX/DEF_FOLLOWED_BY_END/FOC/COP_OR_K ;
судалга+Po+Prl:судалга OBL_PX/DEF_FOLLOWED_BY_END/FOC/COP_OR_K ;

кавалалдо+Po+Abl:кавалалдо OBL_PX/DEF_FOLLOWED_BY_END/FOC/COP_OR_K ;
кавалалов+Po+Lat:кавалалов K ;
кавалало+Po+Loc:кавалало OBL_PX/DEF_FOLLOWED_BY_END/FOC/COP_OR_K ;
кавалалга+Po+Prl:кавалалга OBL_PX/DEF_FOLLOWED_BY_END/FOC/COP_OR_K ;

!! Some of the nouns have defective paradigms:
!! € кудыкельганть
кудыкеле+N:кудыкель SPATIAL_DEFECTIVES_ABL/LAT/LOC/PRL ; ! This may be an issue 2023_03_07
кудыкельде+N+Abl:кудыкельде OBL_PX/DEF_FOLLOWED_BY_END/FOC/COP_OR_K ;
кудыкелев+N+Lat:кудыкелев K ;
кудыкеле+N+Loc:кудыкеле OBL_PX/DEF_FOLLOWED_BY_END/FOC/COP_OR_K ;
кудыкельга+N+Prl:кудыкельга OBL_PX/DEF_FOLLOWED_BY_END/FOC/COP_OR_K ;

каштомикелде+N+Abl:каштомикельде OBL_PX/DEF_FOLLOWED_BY_END/FOC/COP_OR_K ;
каштомикелев+N+Lat:каштомикелев K ;
каштомикеле+N+Loc:каштомикеле OBL_PX/DEF_FOLLOWED_BY_END/FOC/COP_OR_K ;
каштомикельга+N+Prl:каштомикельга OBL_PX/DEF_FOLLOWED_BY_END/FOC/COP_OR_K ;


пертьпельде+Po+Abl:пертьпельде OBL_PX/DEF_FOLLOWED_BY_END/FOC/COP_OR_K ;
пертьпелев+Po+Lat:пертьпелев K ;
пертьпеле+Po+Loc:пертьпеле OBL_PX/DEF_FOLLOWED_BY_END/FOC/COP_OR_K ;
пертьпельга+Po+Prl:пертьпельга OBL_PX/DEF_FOLLOWED_BY_END/FOC/COP_OR_K ;

икелепельде+Po+Abl:икелепельде OBL_PX/DEF_FOLLOWED_BY_END/FOC/COP_OR_K ;
икелепелев+Po+Lat:икелепелев K ;
икелепеле+Po+Loc:икелепеле OBL_PX/DEF_FOLLOWED_BY_END/FOC/COP_OR_K ;
икелепельга+Po+Prl:икелепельга OBL_PX/DEF_FOLLOWED_BY_END/FOC/COP_OR_K ;

пельде+Po+Abl:пельде OBL_PX/DEF_FOLLOWED_BY_END/FOC/COP_OR_K ;
пелев+Po+Lat:пелев K ;
пеле+Po+Loc:пеле OBL_PX/DEF_FOLLOWED_BY_END/FOC/COP_OR_K ;
пельга+Po+Prl:пельга OBL_PX/DEF_FOLLOWED_BY_END/FOC/COP_OR_K ;



!ков,косо,обедъёно
!карксамга,келес
пильгалдо+Po+Abl:пильгалдо OBL_PX/DEF_FOLLOWED_BY_END/FOC/COP_OR_K ;
пильгалов+Po+Lat:пильгалов K ;
пильгало+Po+Loc:пильгало OBL_PX/DEF_FOLLOWED_BY_END/FOC/COP_OR_K ;
пильгалга+Po+Prl:пильгалга OBL_PX/DEF_FOLLOWED_BY_END/FOC/COP_OR_K ;

вальмалдо+Po+Abl:вальмалдо OBL_PX/DEF_FOLLOWED_BY_END/FOC/COP_OR_K ;
вальмалов+Po+Lat:вальмалов K ;
вальмало+Po+Loc:вальмало OBL_PX/DEF_FOLLOWED_BY_END/FOC/COP_OR_K ;
вальмалга+Po+Prl:вальмалга OBL_PX/DEF_FOLLOWED_BY_END/FOC/COP_OR_K ;

товолдо+Po:товолдо OBL_PX/DEF_FOLLOWED_BY_END/FOC/COP_OR_K ;
товолов+Po+Lat:товолов K ;
товоло+Po+Loc:товоло OBL_PX/DEF_FOLLOWED_BY_END/FOC/COP_OR_K ;
товолга+Po+Prl:товолга OBL_PX/DEF_FOLLOWED_BY_END/FOC/COP_OR_K ;

томбальде+Po+Abl:томбальде OBL_PX/DEF_FOLLOWED_BY_END/FOC/COP_OR_K ;
томбалев+Po+Lat:томбалев K ;
томбале+Po+Loc:томбале OBL_PX/DEF_FOLLOWED_BY_END/FOC/COP_OR_K ;
томбальга+Po+Prl:томбальга OBL_PX/DEF_FOLLOWED_BY_END/FOC/COP_OR_K ;


икельде+Po+Abl:икельде OBL_PX/DEF_FOLLOWED_BY_END/FOC/COP_OR_K ;
икелев+Po+Lat:икелев K ;
икеле+Po+Loc:икеле OBL_PX/DEF_FOLLOWED_BY_END/FOC/COP_OR_K ;
икельга+Po+Prl:икельга OBL_PX/DEF_FOLLOWED_BY_END/FOC/COP_OR_K ;

удалдо+Po+Abl:удалдо OBL_PX/DEF_FOLLOWED_BY_END/FOC/COP_OR_K ;
удалов+Po+Lat:удалов K ;
удало+Po+Loc:удало OBL_PX/DEF_FOLLOWED_BY_END/FOC/COP_OR_K ;
удалга+Po+Prl:удалга OBL_PX/DEF_FOLLOWED_BY_END/FOC/COP_OR_K ;

маласто+Po+Ela:маласто OBL_PX/DEF_FOLLOWED_BY_END/FOC/COP_OR_K ;
малас+Po+Ill:малас K ;
малас+Po+Ill:малаз OBL-PX-FOLLOWED-BY-END-OR-FOC ;
маласо+Po+Ine:маласо OBL_PX/DEF_FOLLOWED_BY_END/FOC/COP_OR_K ;
малав+Po+Lat:малав K ;
малава+Po+Prl:малава OBL_PX/DEF_FOLLOWED_BY_END/FOC/COP_OR_K ;

вакссто+Po+Ela:вакссто OBL_PX/DEF_FOLLOWED_BY_END/FOC/COP_OR_K ;
ваксс+Po+Ill:ваксс K ;
ваксс+Po+Ill:ваксоз OBL-PX-FOLLOWED-BY-END-OR-FOC ;
вакссо+Po+Ine:вакссо OBL_PX/DEF_FOLLOWED_BY_END/FOC/COP_OR_K ;
вакска+Po+Prl:вакска OBL_PX/DEF_FOLLOWED_BY_END/FOC/COP_OR_K ;

кедьалдо+Po+Abl:кедьалдо OBL_PX/DEF_FOLLOWED_BY_END/FOC/COP_OR_K ;
кедьалов+Po+Lat:кедьалов K ;
кедьалга+Po+Prl:кедьалга OBL_PX/DEF_FOLLOWED_BY_END/FOC/COP_OR_K ;
кедьало+Po+Loc:кедьало OBL_PX/DEF_FOLLOWED_BY_END/FOC/COP_OR_K ;

прялдо+Po+Abl:прялдо OBL_PX/DEF_FOLLOWED_BY_END/FOC/COP_OR_K ;
прялов+Po+Lat:прялов K ;
прялга+Po+Prl:прялга OBL_PX/DEF_FOLLOWED_BY_END/FOC/COP_OR_K ;
пряло+Po+Loc:пряло OBL_PX/DEF_FOLLOWED_BY_END/FOC/COP_OR_K ;

аксялдо+Po+Abl:аксялдо OBL_PX/DEF_FOLLOWED_BY_END/FOC/COP_OR_K ;
аксялов+Po+Lat:аксялов K ;
аксялга+Po+Prl:аксялга OBL_PX/DEF_FOLLOWED_BY_END/FOC/COP_OR_K ;
аксяло+Po+Loc:аксяло OBL_PX/DEF_FOLLOWED_BY_END/FOC/COP_OR_K ;

кисэ+Po:кисэ OBL_PX/DEF_FOLLOWED_BY_END/FOC/COP_OR_K ;
!2023_03_07койсэ+Po:койсэ OBL_PX/DEF_FOLLOWED_BY_END/FOC/COP_OR_K ;
кувалма+Po:кувалма OBL_PX/DEF_FOLLOWED_BY_END/FOC/COP_OR_K ;
!перька+Po:перька OBL_PX/DEF_FOLLOWED_BY_END/FOC/COP_OR_K ;

!Relator nouns
обедъён+N+Relator:обедъён N_KAL ;
ён+N+Relator+SP+Loc+Indef:ёно K ;
ён+N+Relator+SP+Loc:ёно OBL-PX-FOLLOWED-BY-END/FOC/COP ;
ланго+N+Relator+Prl:ланга OBL_PX/DEF_FOLLOWED_BY_END/FOC/COP_OR_K ;
потмо+N+Relator+SP+Ela:потсто OBL_PX/DEF_FOLLOWED_BY_END/FOC/COP_OR_K ;
потмо+N+Relator+SP+Ill:потс K ;
потмо+N+Relator+SP+Ine:потсо OBL_PX/DEF_FOLLOWED_BY_END/FOC/COP_OR_K ;


!LEXICON PO_PANGO-INE3
!!! лангсо:ланг
!+Ine:%>с%{оэØ%} PO_POSS-or-END-FOC-CLT/COP-SC3 ;
!+Ine:%>%{оеэØ%}%>с%{оэØ%} PO_POSS-or-END-FOC-CLT/COP-SC3 ;
!+Ela:%>ст%{оэØ%} PO_POSS-or-END-FOC-CLT/COP-SC3 ;
!+Ela:%>%{оеэØ%}%>ст%{оэØ%} PO_POSS-or-END-FOC-CLT/COP-SC3 ;
!+Ill:%>с K ;
!+Ill:%>%{оеэØ%}%>с K ;
!+Ill:%>%{оеэØ%}з OBL-PX-FOLLOWED-BY-END-OR-FOC ;

!LEXICON PO_OSH-INE4
!!!вакссо:вакс
!+Ine:%>с%{оэØ%} PO_POSS-or-END-FOC-CLT/COP-SC3 ;
!+Ine:%>%{оеэØ%}%>с%{оэØ%} PO_POSS-or-END-FOC-CLT/COP-SC3 ;
!+Ela:%>ст%{оэØ%} PO_POSS-or-END-FOC-CLT/COP-SC3 ;
!+Ela:%>%{оеэØ%}%>ст%{оэØ%} PO_POSS-or-END-FOC-CLT/COP-SC3 ;
!+Ill:%>с K ;
!+Ill:%>%{оеэØ%}%>с K ;
!+Ill:%>%{оеэØ%}з OBL-PX-FOLLOWED-BY-END-OR-FOC ;
!+Prl:%>Г2а PO_POSS-or-END-FOC-CLT/COP-SC3 ;

!LEXICON PO_KAL-LOC
!! ало:ал
!! alo-SPAT-1Arg
!+Abl:%>дО1 K ;
!+Abl:%>дО1 OBL-PX-FOLLOWED-BY-END-OR-FOC ;
!+Loc:%>%{оеэØ%} K ; 
!+Loc:%>%{оеэØ%} OBL-PX-FOLLOWED-BY-END-OR-FOC ;
!!+Lat:%>%{оеэØ%}в _KUDO-Possessive-Before-K ;
!+Prl:%>Г2а K ;
!+Prl:%>Г2а OBL-PX-FOLLOWED-BY-END-OR-FOC ;
!+Orth/PhonDeriv+Loc+Der+Der/cje:%>це _KUDO-N2-Def-Declension ;
!+Loc+Der+Der/sje+Pron:%>се _KUDO-N2-Def-Declension ;
!+Der+Der/ks:%>кс N_OSH ;
!+Lat:%>%{оеэØ%}в K ;
!+Abl:%>дО1 _KUDO-N2-Def-Declension ;
!+Loc+Der+Der/MWN+N:%>%{оеэØ%} _KUDO-N2-Def-Declension ; 
!+Prl+Der+Der/MWN+N:%>Г2а _KUDO-N2-Def-Declension ;

LEXICON PO_POSS-or-END-FOC
!! This allows for possessor indices, word end or focus
 CLT/COP4_OBL ;
 K ;


LEXICON PO_POSS-or-END-FOC-CLT/COP-SC3
!! This allows for word end, possessor indices, predication
 K ;
 CLT/COP4_OBL ; 
 OBL-PX-FOLLOWED-BY-END/FOC/COP ;


LEXICON PO-IS-ABL
!! postposition that is in ablative case
!! алдо:алдо
+Abl: PO_POSS-or-END-FOC-CLT/COP-SC3;

!LEXICON PO-IS-ELA
!! postposition that is in elative case
!! потсто:потсто
!+Ela: PO_POSS-or-END-FOC-CLT/COP-SC3;

LEXICON PO-IS-ILL-STEM
!! postposition that is in illative case
!! эземс:эзем
+Ill:%>%{оеэØ%}з OBL-PX-FOLLOWED-BY-END-OR-FOC ;
+Ill:%>с K ;

LEXICON PO-IS-ILL-STEM_E2JS
!! postposition that is in illative case
!! эйс:э
+Ill:йз OBL-PX-FOLLOWED-BY-END-OR-FOC ;
+Ill:зэз OBL-PX-FOLLOWED-BY-END-OR-FOC ;
+Ill+Dial:з OBL-PX-FOLLOWED-BY-END-OR-FOC ;
+Ill:йс K ;


LEXICON PO_IS_INE
!! postposition that is in inessive case
!! эйсэ:эйсэ, кисэ
+Ine: PO_POSS-or-END-FOC-CLT/COP-SC3;

!LEXICON PO-SPAT-IS-LAT
!!! postposition that is in lative case
!!! ютков:ютков
!+Lat: K ;

!LEXICON PO-IS-LAT-STEM
!! postposition that is in lative case
!! ютков:ютков
!+Lat:%>в K ;

LEXICON PO-IS-LOC
!! postposition that is in locative case
!! ало:ало
+Loc: OBL-PX-FOLLOWED-BY-END/FOC/COP ;

LEXICON PO-IS-PRL
!! postposition that is in prolative case
!! перька:перька
+Prl: PO_POSS-or-END-FOC-CLT/COP-SC3;

!!
LEXICON PO-SPAT_
!! postposition that has no continuation пачк
: K ;

!LEXICON PO-SPAT-IS-ABL
!! postposition that is in ablative case
!! алдо:алдо
!+Abl: PO_POSS-or-END-FOC-CLT/COP-SC3;

!LEXICON PO-SPAT-IS-ELA
!! postposition that is in elative case
!! потсто:потсто
!+Ela: PO_POSS-or-END-FOC-CLT/COP-SC3;

LEXICON PO-SPAT-IS-ILL-STEM
!! postposition that is in illative case
!! малас:мала
+Ill:%>%{оеэØ%}з OBL-PX-FOLLOWED-BY-END-OR-FOC ;
+Ill:%>с K ;

!LEXICON PO-SPAT-IS-ILL-STEM_E2KSHS
!! postposition that is in illative case
!! малас:мала
!+Ill:%>%{оеэØ%}з OBL-PX-FOLLOWED-BY-END-OR-FOC ;
!+Ill:%>с K ;
!+Ill:%>%{оеэØ%}с K ;

!LEXICON PO-SPAT-IS-ILL-STEM_POTS
!! postposition that is in illative case
!! потс:пот
!+Ill:м%>%{оеэØ%}з OBL-PX-FOLLOWED-BY-END-OR-FOC ;
!+Ill:%>с K ;

!LEXICON PO-SPAT-IS-ILL-STEM_E2JS
!! postposition that is in illative case
!! эйс:э
!+Ill:йз OBL-PX-FOLLOWED-BY-END-OR-FOC ;
!+Ill:зэз OBL-PX-FOLLOWED-BY-END-OR-FOC ;
!+Ill:йс K ;


LEXICON PO-SPAT-IS-INE
!! postposition that is in inessive case
!! потсо:потсо
+Ine: PO_POSS-or-END-FOC-CLT/COP-SC3;

!LEXICON PO-SPAT-IS-LAT-STEM
!! postposition that is in lative case
!! алов:ало
!+Lat: OBL-PX-FOLLOWED-BY-END-OR-FOC ;
!+Lat:в K ;

!LEXICON PO-SPAT-IS-LOC
!! postposition that is in locative case
!! ало:ало
!+Loc: PO_POSS-or-END-FOC-CLT/COP-SC3;

LEXICON PO-SPAT-IS-PRL
!! postposition that is in prolative case
!! перька:перька
+Prl: PO_POSS-or-END-FOC-CLT/COP-SC3;

LEXICON PR_
: ENDLEX ;

LEXICON PO-TEMP_
+Temp: K ; !!= @CODE@ перть

LEXICON PO-TEMP-IS-ELA
+Ela+Temp: PO_POSS-or-END-FOC ; !!= @CODE@ пингстэ


LEXICON ejs-PO
эйс+Po+Ill:эйс K ;
эйс+Po+Ill:эйз OBL-PX-FOLLOWED-BY-END-OR-FOC ;
эйсэ+Po+Ine:эйсэ _KUDO-Conjugation ;
эйсэ+Po+Ine:эйсэ OBL-PX-FOLLOWED-BY-END/FOC/COP ;
эйстэ+Po+Ela:эйстэ _KUDO-Conjugation ;
эйстэ+Po+Ela:эйстэ OBL-PX-FOLLOWED-BY-END/FOC/COP ;
эйстэ+Po+Ela:эйстэде OBL-PX-FOLLOWED-BY-END-OR-FOC ;
эйсэ+Po+Orth/PhonDeriv+Ine:эснэ OBL_PX/DEF_FOLLOWED_BY_END/FOC/COP_OR_K ;
эйстэ+Po+Orth/PhonDeriv+Ela:эстэде OBL-PX-FOLLOWED-BY-END/FOC/COP ;
марто+Po+Orth/PhonDeriv:маро OBL_PX/DEF_FOLLOWED_BY_END/FOC/COP_OR_K ;

LEXICON PO_MARTO
: OBL_PX/DEF_FOLLOWED_BY_END/FOC/COP_OR_K ;
+Der+Der/MWN: N_KUDO ;


LEXICON PO_KUDO-ILL
+Ill:%>с K ;
+Ill:%>з OBL-PX-FOLLOWED-BY-END-OR-FOC ;

!LEXICON PO_OSH-ILL
!+Ill:%>с K ;
!+Ill:%>%{оеэØ%}з OBL-PX-FOLLOWED-BY-END-OR-FOC ;

LEXICON PO-SPAT_karsho
: K ;
+Ill:%>з OBL-PX-FOLLOWED-BY-END-OR-FOC ;
+Ine: OBL-PX-FOLLOWED-BY-END-OR-FOC ;

!LEXICON Postp-karsho
!: ENDLEX ;
!: PossMarker-then-Clt ;
!+Ill:%>з OBL-PX-FOLLOWED-BY-END-OR-FOC ;

!LEXICON vaksso-SPAT
! malaso-SPAT ;
!+Ela:%>%{оеэØ%}%>ст%{оэØ%} _KUDO-Conjugation ;
!+Ill:%>%{оеэØ%}%>с K ;
!+Ine:%>%{оеэØ%}%>с%{оэØ%} _KUDO-Conjugation ;
!+Ill:%>%{оеэØ%}з OBL-PX-FOLLOWED-BY-END-OR-FOC ;

!LEXICON jutkso-SPAT
!+Prl:%>%{оеэØ%}%>Г2а OBL-PX-FOLLOWED-BY-END/FOC/COP ;
!+Prl:%>%{оеэØ%}%>Г2а _KUDO-Conjugation ;
! langso-SPAT ;

!LEXICON langso-SPAT
!+Ela:%>ст%{оэØ%} _KUDO-Conjugation ;
!+Ill:%>с K ;
!+Lat:%>%{оеэØ%}в K ;
!+Ine:%>с%{оэØ%} _KUDO-Conjugation ;
!+Ela:%>ст%{оэØ%} OBL-PX-FOLLOWED-BY-END/FOC/COP ;
!+Ill:%>О2з OBL-PX-FOLLOWED-BY-END-OR-FOC ;
!+Ine:%>с%{оэØ%} OBL-PX-FOLLOWED-BY-END/FOC/COP ;

!LEXICON PO_KUDO-INE5
!!! malaso:mala
!+Ela:%>ст%{оэØ%} OBL-PX-FOLLOWED-BY-END/FOC/COP ;
!+Ill:%>О2з OBL-PX-FOLLOWED-BY-END-OR-FOC ;
!+Ine:%>с%{оэØ%} OBL-PX-FOLLOWED-BY-END/FOC/COP ;
!+Prl:%>Г2а OBL-PX-FOLLOWED-BY-END/FOC/COP ;
!+Lat:%>в _KUDO-Conjugation ;


! This contlex allows for relational word which, otherwise, are open 
! to extensive declension
LEXICON POSTP_ ! кис, туртов, кувалт
: K ;

!LEXICON Dat-1Arg
!+Dat: K ;






! vim: set ft=xfst-lexc:

